臺灣臺中地方法院刑事判決　　　　　　　　　　　 九十一年度交易字第六五一號
　　公　訴　人　臺灣臺中地方法院檢察署檢察官
　　被　　　告　乙○○
右列被告因過失致死等案件，經檢察官提起公訴（九十一年度偵字第一五０三四號）
，本院判決如左：
    主      文
乙○○服用酒類，不能安全駕駛動力交通工具而駕駛，處有期徒刑參月。又因過失致
人於死，處有期徒刑壹年貳月。應執行有期徒刑壹年肆月。緩刑伍年。
    事      實
一、乙○○於民國九十一年五月十二日凌晨零時多許起，在台中市○○○路與朝馬路
    口之銀櫃ＫＴＶ飲用台灣啤酒五瓶，致有不能安全操控車輛之情形而達不能安全
    駕駛之程度後，仍於同日凌晨，酒後駕駛車號Ｙ三－七０三三號自用小客車，車
    上搭載友人林瓊茹、林瓊雯姊妹及林瓊雯之女林筱葳（九十年次），沿台中市○
    ○路由台中縣往台中市區方向行駛。於同日凌晨四時零分許，途經台中市○○區
    ○○路三段九十之二十五號前時，原應注意酒後不得開車，且應注意車輛行駛時
    ，駕駛人應注意車前狀況，隨時採取必要之安全措施，並應注意行車速度，在市
    區道路，時速不得超過五十公里，而依當時情形，天候晴朗，視距良好無障礙物
    ，又無不能注意之情事，竟疏於注意，貿然於酒後駕車，且未注意車前狀況即以
    時速約七、八十公里之速度超速行駛，致於經過上開路段時，因不勝酒力，車子
    失控打滑撞上對向車道路旁之樹木，致坐於前座右側之林瓊茹因而受有顱內出血
    、胸腹腔內出血等傷害而不治死亡。而坐於後座之林瓊雯則因而受有第二節腰椎
    體骨折併移位、右側肱骨骨折、右側股骨內髁骨折、舌撕裂傷等傷害，林筱葳則
    受有嘴角受傷之傷害（林瓊雯、林筱威受傷部分於偵查中撤回告訴）。嗣經警據
    報查獲，並經醫院抽血檢驗測得乙○○血液中所含酒精濃度為九九．七六mg/dl
    （換算成吐氣所含酒精濃度約為每公升０．四七四毫克）。
二、案經台灣台中地方法院檢察署檢察官據報相驗後自動檢舉偵查起訴。
    理      由
一、訊據被告乙○○對於右開時、地酒後駕車過失肇事致被害人林瓊茹死亡之犯罪事
    實，業於警訊及偵查中自白不諱，核與被害人林瓊雯、林瓊茹之父甲○○指訴情
    節相符，且經證人即當場目擊之邱詩閔證述綦詳，復有道路交通事故調查報告表
    、澄清醫院急診生化報告乙紙、舉發違反道路交通管理事件通知單乙紙、澄清醫
    院急診死亡病患病歷摘要、澄清醫院診斷證明書乙紙及現場照片三張附卷可稽。
    另本件車禍被害人林瓊茹因此造成顱內出血、胸腹腔內出血而死亡，亦經檢察官
    督同檢驗員相驗屬實，製有相驗筆錄、相驗屍體證明書、驗斷書在卷可憑。按汽
    車行駛時，駕駛人應注意車前狀況，隨時採取必要安全措施。又行車速度，在市
    區道路，時速不得超過五十公里。道路交通安全規則第九十四條第三項、第九十
    三條第一項第一款定有明文。被告駕車自應注意上述道路交通安全規定。又依附
    卷之道路交通事故調查報告表所載，本件肇事時、地之天候、路況皆良好，則肇
    事當時，被告亦無不能注意之情事，詎被告竟疏未注意及此，以致肇事致人死亡
    ，被告之駕車失當行為，顯有過失。而被告過失駕車肇事行為，與被害人林瓊茹
    之死亡間，復具有相當因果關係。此外，本件被告經測得之酒精濃度雖僅為九九
    ．七六mg/dl， 惟按刑法第一百八十五條之三之罪，係屬危險犯，只要達不能安
    全駕駛之程度而仍駕駛者，即足成立，並不以呼氣所含酒精濃度達每公升０．五
    五毫克或血液中酒精濃度達．０一一％以上為唯一標準，法務部八十八年五月十
    八日法八八檢字第００一六六九號函亦採斯旨。本件依證人邱詩閔之證述，肇事
    當時車流量少，而被告駕駛之車車速很快，該車急速迴轉後，撞上路邊路樹等語
    ，足見被告當時在無任何外力之情形下，仍無法正常操控車輛，依上述客觀事實
    ，足認被告當時已達不能安全駕駛之程度，應可認定。本件事證明確，被告犯行
    堪以認定。
二、核被告乙○○所為，係犯刑法第一百八十五條之三之公共危險罪嫌及第二百七十
    六條第一項之過失致死罪。其所犯上開二罪間，犯意各別，行為互異，應予分論
    併罰。又被告酒醉駕車，因而致人死亡，應依道路交通管理理處罰條例第八十六
    條第一項之規定加重其刑。爰審酌被告於肇事後已與被害人家屬達成和解賠償損
    害，有臺中縣潭子鄉調解委員會調解書影本一紙附卷可稽，及其過失程度、本件
    犯行造成被害人死亡之結果、被害人家屬所受傷痛程度、與被告犯後坦承肇事，
    態度良好等一切情狀，分別量處如主文所示之刑，並定其應執行刑。末查被告並
    無前科，未曾受有期徒刑以上刑之宣告，有臺灣臺中地方法院檢察署刑案資料查
    註紀錄表及臺灣高等法院被告全國前案紀錄表附卷可參，因一時疏忽致犯本案，
    經此科刑教訓，當知所警惕，信無再犯之虞，故本院認其所受刑之宣告，以暫不
    執行為適當，爰依法併予宣告緩刑五年，以勵自新。
據上論斷，應依刑事訴訟法第二百九十九條第一項前段，道路交通管理處罰條例第八
十六條第一項，刑法第一百八十五條之三、第二百七十六條第一項、第五十一條第五
款、第七十四條第一款，罰金罰鍰提高標準條例第一條前段，判決如主文。
中    華    民    國      九十一      年     十二      月      三十     日
                                    臺灣台中地方法院交通法庭
              法  官  郭  德  進
右正本證明與原本無異。
如不服本判決，應於判決送達後十日內向本院提出上訴狀( 應附繕本 )，上訴於臺灣
高等法院臺中分院。
                                        書記官
中    華    民    國      九十二      年       一      月      六       日
刑法第一百八十五條之三：
服用毒品、麻醉藥品、酒類或其他相類之物，不能安全駕駛動力交通工具而駕駛者，
處一年以下有期徒刑、拘役或三萬元以下罰金。
刑法第二百七十六條第一項：
因過失致人於死者，處二年以下有期徒刑、拘役或二千元以下罰金。
                                                                        Ｂ
